# 长期待摊费用当月还是次月摊销

提问人：那片天空 0502 时间：2021-05-07 16:10:19
公司对工序生产车间进行优化处理，对部分工序车间进行改扩，相关装修改造工程于当年 12 月完成，并取得验收，实际于次月 1 月投入使用，该部分装修改造费用计入长期待摊，并在次月进行摊销。问：长期待摊费用摊销时点，以及会计准则依据

回答人：chenyiwei
这里的改扩建，如果是针对企业自身拥有产权的厂房，则应作为一项固定资产（不是长期待摊费用），自投入使用的次月起计提折旧。